最　高　行　政　法　院　裁　定
                                     100年度裁字第2691號
上  訴  人　建台水泥股份有限公司
代　表　人　蔡福仁
訴訟代理人　陳裕文　律師
            侯勝昌　律師
            朱淑娟　律師
被 上訴 人　高雄市西區稅捐稽徵處
代　表　人　李瓊慧
上列當事人間地價稅事件，上訴人對於中華民國100年4月29日高
雄高等行政法院100年度訴字第39號判決，提起上訴，本院裁定
如下：
　　主  文
上訴駁回。
上訴審訴訟費用由上訴人負擔。
　　理  由
一、按對於高等行政法院判決之上訴，非以其違背法令為理由，
    不得為之，行政訴訟法第242條定有明文。依同法第243條第
    1項規定，判決不適用法規或適用不當者，為違背法令；而
    判決有同條第2項所列各款情形之一者，為當然違背法令。
    是當事人對於高等行政法院判決上訴，如依行政訴訟法第24
    3條第1項規定，以高等行政法院判決有不適用法規或適用不
    當為理由時，其上訴狀或理由書應有具體之指摘，並揭示該
    法規之條項或其內容；若係成文法以外之法則，應揭示該法
    則之旨趣；倘為司法院解釋或本院之判例，則應揭示該判解
    之字號或其內容。如以行政訴訟法第243條第2項所列各款情
    形為理由時，其上訴狀或理由書，應揭示合於該條項各款之
    事實。上訴狀或理由書如未依此項方法表明，或其所表明者
    與上開法條規定不合時，即難認為已對高等行政法院判決之
    違背法令有具體之指摘，其上訴自難認為合法。
二、上訴人所有坐落高雄市○○區○○段1-1、3、4、4-1、4-2
    、6、7、8、8-2、9-3地號等10筆土地，前經被上訴人所屬
    左營分處核准按工業用地特別稅率課徵地價稅。嗣系爭土地
    之工廠登記證於民國93年12月30日經高雄市政府核准註銷，
    已不符土地稅法第18條第1項第1款規定按工業用地特別稅率
    課徵地價稅之要件，乃分別於94年6月16日及96年7月27日通
    知上訴人，應自94年起恢復按一般用地稅率課徵地價稅。系
    爭土地98年度地價稅，被上訴人仍按一般用地稅率課徵，乃
    依土地稅法第15條第1項規定連同上訴人所有坐落高雄市○
    區○○○○區段7-1、8-1、8-3、8-4、8-5、8-6、9地號○
    ○○區○○段763、763-1地號等土地，核課98年期地價稅合
    計新台幣23,480,249元。上訴人不服，申請復查未獲變更，
    提起訴願遭決定駁回，遂提起本件行政訴訟。
三、本件上訴人對於高等行政法院判決上訴，主張：（一）原審
    判決將土地稅法施行細則第14條之規定意旨，視為土地稅法
    第18條之要件補充，顯有以施行細則增加土地稅法所無規範
    之要件，以限縮人民適用土地稅法第18條優惠地價稅率之機
    會，顯有「子法逾越母法」之適用法規不當之違法。（二）
    依財政部81年8月21日函、財政部69年6月13日函財政部87年
    1月22日函等函釋意旨，可見土地稅法第18條亦應採取「實
    質課稅原則」而認定，至於工廠登記證之審查，僅係方便行
    政機關認定課稅，並非為工廠登記證之存在係屬土地稅法第
    18條規定之適用前提。又工廠設立許可或工廠登記證，經主
    管機關撤銷或註銷之原因甚多，恐有因未依法繳納稅款、或
    因有污染而未改善等情事，不勝枚舉，然工廠設立許可或工
    廠登記證，縱經主管機關撤銷或註銷，非謂該工廠即無繼續
    作工業使用，而此情形或有其他行政法規課以罰鍰以資懲戒
    ，然仍無可抹滅該工廠仍為工業使用之用途，則原審判決認
    定工廠登記證遭註銷後，即屬土地稅法第18條優惠稅率之原
    因事實消滅者，顯有判決不適用論理法則之當然違背法令。
    （三）原審判決就本件究係有若干筆地號土地有所爭執、系
    爭土地地價稅究係含蓋幾筆地號土地，其於事實欄及理由欄
    內之記載即有互相矛盾之誤，自屬違法判決等語。雖以原判
    決違背法令為由，惟核其上訴理由，除重申其對於歷年財政
    部函釋之歧異見解，及對於土地稅法施行細則第14條第3項
    規定之錯誤解讀外，其餘上訴理由，無非重述其在原審所提
    出而為原判決所不採之主張，或就原審取捨證據、認定事實
    、適用法律之職權行使，指摘其為不當，並就原審所為論斷
    ，泛言其論斷矛盾，而非具體表明合於不適用法規、適用法
    規不當、或行政訴訟法第243條第2項所列各款之情形，難認
    對該判決之如何違背法令已有具體之指摘。依首開規定及說
    明，應認其上訴為不合法。
四、據上論結，本件上訴為不合法。依行政訴訟法第249條第1項
    前段、第104條、民事訴訟法第95條、第78條，裁定如主文
    。
中　　華　　民　　國　　100　 年　　11　　月　　10　　日
                    最高行政法院第一庭
                        審判長法官　鍾　耀　光
                              法官　蕭  惠  芳
                              法官　鄭　小　康
                              法官　林　樹　埔
                              法官　陳　秀　

以  上  正  本  證  明  與  原  本  無  異
中　　華　　民　　國　　100　 年　　11　　月　　10　　日
　　　　　　　　　　　　　　　書記官　王　福　瀛